【裁判字號】    90,易,489
【裁判日期】    900511
【裁判案由】    妨害秩序
【裁判全文】
臺灣臺中地方法院刑事判決                            九十年度易字第四八九號
    公  訴  人  臺灣台中地方法院檢察署檢察官
    被      告  丁○○
                甲○○
                乙○○
    右三人共同
    選任辯護人  徐文宗
右列被告因妨害秩序案件，經檢察官提起公訴（八十九年度偵字第一六九五三號），
本院判決如左：
    主      文
丁○○、乙○○共同連續以文字，公然煽惑他人犯罪。丁○○處有期徒刑肆月，如易
科罰金以參佰元折算壹日；乙○○累犯，處有期徒刑伍月，如易科罰金以參佰元折算
壹日。扣案之傳真機壹台、計算機壹台、簽賭單拾肆張、販賣明牌名冊壹佰捌拾張及
帳冊壹本，均沒收。
甲○○共同連續以文字，公然煽惑他人犯罪，處有期徒刑貳月，如易科罰金以參佰元
折算壹日，緩刑貳年。扣案之傳真機壹台、計算機壹台、簽賭單拾肆張、販賣明牌名
冊壹佰捌拾張及帳冊壹本，均沒收。
    事      實
一、乙○○曾於民國（下同）八十五年十二月四日因恐嚇取財等案件，經台灣高等法
    院台南分院判處有期徒刑一年確定，甫於八十六年六月十七日縮刑期滿執行完畢
    。仍不知警惕，復自八十九年四月十日起，與丁○○共同基於概括犯意之聯絡，
    由丁○○連續多次委託知情之丙○○（由檢察官另案偵辦），在中國少年晨報廣
    告版刊登以0000000000號行動電話為聯絡方式，提供六合彩賭博明牌
    訊息之廣告，並以丁○○設於三重正義郵局第0000000000000號帳
    戶作為匯款之用，則有意購買明牌之顧客即以該電話聯絡，而其每期明牌之告知
    及收費方法，另採取會員制與非會員制兩種，會員制須會員繳交新台幣（下同）
    一萬元至二萬元不等入會費，並先匯款至前開帳戶，會員每期均可享受免費提供
    上開已算出之明牌，至於非會員則須另以電話訂購，若簽中即須依賭注大小分別
    匯款至前開丁○○之郵局帳戶內，若無押中，則無須付費，以此方式獲利九萬餘
    元。嗣丁○○、乙○○並自八十九年五月七日起，以每月薪資二萬元之代價僱用
    亦有同上犯意之甲○○，由其負責接聽電話、報明牌及整理六合彩資料等工作，
    甲○○旋於同年月八日中午十二時許，前往台中市○○路九九之八三號十四樓之
    二丁○○賃居處開始上班整理客戶資料，迨同日下午三時三十分許，為警在上址
    當場查獲，並扣得丁○○所有供販賣明牌所用之傳真機一台、計算機一台、簽賭
    單十四張、販賣明牌名冊一百八十張及張冊一本。
二、案經台北縣警察局三重分局報請台灣台中地方法院檢察署檢察官偵查起訴。
    理      由
一、右揭事實，業據被告丁○○、乙○○於偵審中坦承不諱，核與證人丙○○於偵審
    中所證述之情節相符，並有被告丁○○及證人丙○○郵局帳戶基本資料、郵政存
    簿儲金每日活動戶存提詳情表各一份、檢查紀錄表、查獲現場草圖各一紙在卷可
    稽，復有被告丁○○所有供販賣明牌所用之傳真機一台、計算機一台、簽賭單十
    四張、販賣明牌名冊一百八十張及張冊一本扣案可資佐證。另訊據被告甲○○固
    坦承受僱於被告丁○○、乙○○，並於當場為警查獲之事實不諱，惟矢口否認有
    何妨害秩序犯行，辯稱：伊第一天上班，乙○○尚未教我，就被查獲云云。然查
    ，被告甲○○右揭犯行，業據其於警訊中坦承不諱，復核與被告丁○○於警訊時
    所供述情節相符，且被告甲○○亦自承於為警查獲日前，已與被告丁○○洽談多
    次，並達成共識即共同販賣六合彩明牌，是被告甲○○當日為警查獲時係整理客
    戶資料等情，應屬實在，嗣後被告丁○○、乙○○於偵審中所為辯解：甲○○不
    知販賣六合彩明牌，尚未開始幫忙云云，顯係事後迴護之詞，不足採信，而被告
    甲○○所為前開辯解，亦屬卸責之詞，殊無足採。本件事證至為明確，被告三人
    之犯行洵堪認定。
二、核被告丁○○、甲○○、乙○○所為，均係犯刑法第一百五十三條第一款之以文
    字公然煽惑他人犯罪之罪。被告等彼此間有犯意之聯絡及行為之分擔，皆為共同
    正犯。其先後多次犯行，時間緊接，手法相同，觸犯同一罪名，顯係基於概括犯
    意為之，為連續犯，應各以一罪論，並加重其刑。查被告乙○○曾有如事實欄所
    示之前科，有台灣台中地方法院檢察署刑案資料查註紀錄表、台灣高等法院被告
    全國前案紀錄表各一份附卷可按，其於五年內再犯本件有期徒刑以上之罪，為累
    犯，應依法遞加重其刑。爰審酌被告等之品性、犯罪之動機、所使用之手段、對
    社會善良風俗所生危害、被告甲○○僅係受僱工作之員工，僅工作一日惡性非大
    ，暨被告丁○○、乙○○均坦承犯行頗表悔悟之犯後態度等一切情狀，各量處如
    主文所示之刑，並均諭知易科罰金之折算標準，以示懲儆。又被告甲○○前未曾
    受有期徒刑以上刑之宣告，因一時失慮，偶罹刑章，事後已坦承錯誤，深具悔意
    ，經此刑之宣告後，應之警惕而無再犯之虞，本院因認暫不執行其刑為適當，併
    予宣告緩刑二年，用啟自新。扣案之傳真機一台、計算機一台、簽賭單十四張、
    販賣明牌名冊一百八十張及張冊一本，均為被告丁○○所有供販賣明牌所用之物
    ，業據被告丁○○陳明在卷，核與被告乙○○於偵查中所證述情節相符，應併予
    宣告沒收。又被告三人犯罪後刑法第四十一條關於得易科罰金之案件，由犯最輕
    本刑三年以下有期徒刑以下之刑之罪，修正為五年以下有期徒刑以下之刑之罪，
    並已於九十年一月十二日生效，被告三人所犯本件之罪，而受六月以下有期徒刑
    之宣告，依法得易科罰金，爰依刑法第二條第一項前段規定適用修正後刑法第四
    十一條之規定，均附此敘明。
三據上論斷，應依刑事訴訟法第二百九十九條第一項前段，刑法第二十八條、第五
    十六條、第一百五十三條第一款第四十七條、第二條第一項前段、第四十一條
    第一項前段、第七十四條第一款、第三十八條第一項第二款，罰金罰鍰提高標準
    條例第一條前段、第二條，判決如主文。
中      華      民      國    九十      年      五      月     十一     日
                              臺灣省臺中地方法院刑事第七庭
                                      法  官  夏  一  
右正本證明與原本無異。
如不服本判決，應於送達後十日內，向本院提出上訴狀，上訴於台灣高等法院台中分
院（須附繕本）。
                                      書記官
中      華      民      國    九十      年      五      月     十一     日
附錄論罪科刑之法條︰
刑法第一百五十三條第一款︰以文字圖畫演說或他法，公然為左列行為之一者，
處二年以下有期徒刑拘役或一千元以下罰金︰
    一煽惑他人犯罪者。


司法院資訊處製作；財團法人民間司法改革基金會備份。
